臺北高等行政法院裁定
                                        100年度簡字第8號
原      告　陳郁佳即凱倫髮型沙龍名店
訴訟代理人　呂秋律師
被      告　臺北市政府衛生局
代　表　人　林奇宏（局長）住同上
上列當事人間菸害防制法事件，原告不服臺北市政府中華民國99
年11月3日府訴字第09970122600號訴願決定，提起行政訴訟，本
院裁定如下：
    主  文
原告之訴駁回。
訴訟費用由原告負擔。
　　理由
一、按訴願之提起，應自行政處分達到或公告期滿之次日起30日
    內為之，訴願法第14條第1項定有明文。又訴願事件，提起
    訴願逾法定期間，應為不受理之決定，復為訴願法第77條第
    2款前段所規定。若逾越30日之不變期間而提起訴願，即為
    法所不許，行政法院（現改制為最高行政法院）亦著有62年
    度判字第583號判例。
二、本件原告因菸害防制法事件，不服被告99年7月26日北市衛
    健字第09938840800號裁處書（以下簡稱原處分），向臺北
    市政府提起訴願。惟查原告係於99年7月27日收受系爭原處
    分，有送達證書影本1份附於訴願卷可稽。第以本件原處分
    之處罰對象為凱倫髮型沙龍名店即陳郁佳（亦即原告，處分
    內容為該店經被告所屬聯合稽查隊中區分隊於99年7月13日
    在現場查獲未於入口處張貼禁菸標示），其係登記設址於臺
    北市○○區○○街43號（統一編號：00000000；臺北市商業
    處99年1月28日北市商一字第0990001929號函參照），是原
    處分按上開地址（即臺北市○○區○○街43號）送達，並由
    陳郁佳蓋章收受，其送達於法即洵無不合。
三、經查本件原告係設址於臺北市，訴願機關臺北市政府亦設址
    於臺北市，無扣除在途期間之問題（訴願決定誤將陳郁佳自
    然人之戶籍地址臺北縣中和市○○街○○○巷3號5樓《改制後
    為新北市○○區○○街○○○巷3號5樓》認係原處分之送達處
    所，致錯誤予以扣除在途期間2日），計其提起訴願之期間
    ，自99年7月28日起算，至99年8月27日（星期五）即已屆滿
    。然原告遲至99年10月5日始提起訴願，有加蓋於訴願書之
    被告收文日期戳記在卷足佐，是原告提起訴願顯已逾上揭法
    定不變期間，揆諸首開法條規定及判例，自為法所不許。訴
    願決定以其訴願逾期（按：誤予扣除在途期間，仍係逾越法
    定不變期間），不予受理，從程序上予以駁回，核無不合，
    原告復對之提起行政訴訟，顯非合法，應予駁回。另本件訴
    訟既不合法，其實體上之主張即無庸審酌，併予敘明。
四、依行政訴訟法第236條、第107條第1項第10款、第104條、民
    事訴訟法第95條、第78條，裁定如主文。
中　　華　　民　　國　　100　 年　　1　　 月　　27　　日
　　　　　　　　　　臺北高等行政法院第六庭
                              　　　法　官　林　育　如
上為正本係照原本作成。
本件以訴訟事件所涉及之法律見解具有原則性者為限，始得於本
裁定送達後10日內向本院提出抗告狀（須按他造人數附繕本），
並經最高行政法院許可後方得抗告。
中　　華　　民　　國　　100 　年　　1 　　月　　27　　日
 　　　　　　　　　　　　　　 　　　書記官　劉　育　伶